【裁判字號】    91,訴,206
【裁判日期】    920217
【裁判案由】    違反毒品危害防制條例
【裁判全文】
臺灣新竹地方法院刑事判決                          九十一年度訴字第二六號
    公  訴  人  臺灣新竹地方法院檢察署檢察官
    被      告  甲○○
右列被告因違反毒品危害防制條例案件，經檢察官提起公訴（九十年度毒偵字第一三
五四、一四四七號），本院判決如左：
    主  文
甲○○連續施用第一級毒品，累犯，處有期徒刑捌月。又連續施用第二級毒品，累犯
，處有期徒刑柒月。應執行有期徒刑壹年貳月。
    事  實
一、甲○○前曾於民國八十一年間因違反麻醉藥品管理條例及肅清煙毒條例案件，經
    本院各判處有期徒刑九月及五年六月確定，嗣經檢察官聲請由本院定應執行刑五
    年十月，於八十一年十二月二十八日確定，於八十四年五月二十六日假釋出監；
    嗣於八十五年間，再因違反麻醉藥品管理條例及傷害案件，經本院分別判處有期
    徒刑七月及拘役七十日確定，自八十五年八月十五日起合併接續執行假釋前殘刑
二年九月，於八十八年五月十五日縮短刑期假釋出監，並於八十九年一月八日假
    釋期滿執行完畢。又其於八十八年間因施用第二級毒品安非他命案件，經本院以
    八十八年度毒聲字第二一二九號刑事裁定送勒戒處所觀察、勒戒後，認無繼續施
    用毒品之傾向，而經臺灣新竹地方法院檢察署檢察官於八十八年十二月八日以八
    十八年度毒偵字第五六、四九二、九五九號為不起訴處分確定。又於前開不起訴
    處分後五年內，其復於八十八年間因施用第二級毒品安非他命案件，而經本院於
    八十九年四月十日以八十九年度毒聲字第七五二號刑事裁定送勒戒處所觀察、勒
    戒，嗣經觀察、勒戒後，認有繼續施用毒品傾向，再經本院於八十九年六月二十
    日以八十九年度毒聲字第一五七七號刑事裁定令入戒治處所施以強制戒治一年，
    並經本院於八十九年十一月三日以八十九年度易字第九六九號刑事判決判處有期
    徒刑十月，嗣因撤回上訴而於九十年二月九日確定。嗣執行強制戒治屆滿三個月
    ，經評定戒治成效合格，又經本院於九十年四月九日以九十年度毒聲字第六八一
    號刑事裁定停止強制戒治，停止強制戒治期間付保護管束，保護管束期間於九十
    年六月八日期滿。詎其仍不知悔改，猶基於施用第一級毒品海洛因之概括犯意，
    連續自九十年八月二十一日十七時三十分許往前回溯二十六小時內某時起至同年
    九月五日十九時三十分許往前回溯二十六小時內某時止，在不詳處所施用第一級
    毒品海洛因。又另行起意，並基於施用第二級毒品安非他命之概括犯意，連續自
    九十年八月二十一日十七時三十分許往前回溯九十六小時內某時起至同年九月五
    日十九時三十分許往前回溯九十六小時內某時止，在不詳處所施用第二級毒品安
    非他命。嗣分別（一）於九十年八月二十一日十四時四十分許，在新竹縣竹東鎮
    ○○路大同駕訓場旁下方廢棄工寮內為警查獲。（二）又於九十年九月五日十七
    時二十分許，在新竹縣竹東鎮○○○路六十五號處為警查獲。而甲○○此次施用
    毒品犯行並經臺灣新竹地方法院檢察署檢察官聲請而經本院以九十一年度毒聲字
    第二四二號刑事裁定令入戒治處所施以強制戒治一年。
二、案經新竹縣警察局移送及新竹縣警察局橫山分局報請臺灣新竹地方法院檢察署檢
    察官偵查起訴。
    理  由
一、訊據被告甲○○對於右揭時地施用第二級毒品安非他命等情坦承不諱，惟矢口否
    認有何施用第一級毒品海洛因之犯行，辯稱：並未施用海洛因，可能是大家一起
    施用時，有人把海洛因摻入安非他命中，因而誤用云云。經查：
    （一）被告於右揭時地非法施用第一級毒品海洛因，而於九十年八月二十一日十
          四時三十分許為警查獲，經警採其尿液送昭信科技顧問股份有限公司以氣
          相層析質譜分析法檢驗結果，呈嗎啡陽性反應；又於九十年九月五日十七
          時二十分許為警查獲，經警採其尿液，並經本院送國防部憲兵司令部刑事
          鑑識中心以酵素免疫分析法、液相萃取（溶劑萃取）前處理法及氣相層析
          質譜分析法檢驗結果，亦呈嗎啡陽性反應之事實，有姓名代號對照表二份
          、昭信科技顧問股份有限公司於九十年十一月三日所出具濫用藥物複驗檢
          體檢驗報告及國防部憲兵司令部刑事鑑識中心九十一年十二月十七日（九
          一）綱得字第一六一六九一八號鑑驗通知書各一份附卷足稽。第按，「尿
          液毒品檢驗‧‧若能使用先進之氣相層析質譜儀分析法確認，則可完全排
          除偽陽性之干擾，為目前最具公信力的檢驗方法」，為法務部調查局第六
          處八十七年九月二十九日（八七）發技（一）字第八七０七四五七四號函
          所揭示，是上揭被告第一次及第二次為警查獲時所採集尿液之複驗結果所
          使用之檢驗方法，既可完全排除毒品偽陽性之干擾，此二次之檢驗結果自
          堪採信。又海洛因自注射注入人體後，尿液中平均可檢驗出嗎啡之時限為
          二十六小時，此亦為行政院衛生署藥物食品檢驗局八一藥檢壹字第○○一
          一五六、八一一四八八五號函所揭示。是依上開說明，被告確有於事實欄
          所述時間內連續施用第一級毒品海洛因之犯行。而被告並未提供任何具體
          證據資料供本院調查以實其所辯係在不知情之情況下誤用等情為真，是以
          被告空言否認曾施用第一級毒品海洛因，自無足採信。
    （二）又查，被告對於右揭時地連續施用第二級毒品安非他命之事實坦承不諱，
          且被告於九十年八月二十一日及同年九月五日為警查獲時所採之尿液經送
          驗結果，均呈甲基安非他命陽性反應等情，有前揭昭信科技顧問股份有限
          公司所出具之檢驗報告及憲兵司令部刑事鑑識中心所出具之上開鑑驗通知
          書各一份在卷足憑。足見被告前開就此部分所為自白，確與事實相符而堪
          採信。
    （三）再查，被告曾於八十八年間因施用第二級毒品安非他命案件，經本院以八
          十八年度毒聲字第二一二九號刑事裁定送勒戒處所觀察、勒戒後，認無繼
          續施用毒品之傾向，而經臺灣新竹地方法院檢察署檢察官於八十八年十二
          月八日以八十八年度毒偵字第五六、四九二、九五九號為不起訴處分確定
          。又於前開不起訴處分後五年內，其復於八十八年間因施用第二級毒品安
          非他命案件，而經本院於八十九年四月十日以八十九年度毒聲字第七五二
          號刑事裁定送勒戒處所觀察、勒戒，嗣經觀察、勒戒後，認有繼續施用毒
          品傾向，再經本院於八十九年六月二十日以八十九年度毒聲字第一五七七
          號刑事裁定令入戒治處所施以強制戒治一年，並經本院於八十九年十一月
          三日以八十九年度易字第九六九號刑事判決判處有期徒刑十月，嗣因撤回
          上訴而於九十年二月九日確定。嗣執行強制戒治屆滿三個月，經評定戒治
          成效合格，又經本院於九十年四月九日以九十年度毒聲字第六八一號刑事
          裁定停止強制戒治，停止強制戒治期間付保護管束，保護管束期間於九十
          年六月八日期滿，而被告因本案施用毒品犯行，亦經臺灣新竹地方法院檢
          察署檢察官聲請而經本院以九十一年度毒聲字第二四二號刑事裁定令入戒
          治處所施以強制戒治一年等情，亦有臺灣高等法院被告全國前案紀錄表、
          臺灣新竹地方法院檢察署被告刑案資料查註紀錄表、臺灣新竹地方法院檢
          察署檢察官八十九年度毒偵字第三二五、一一五二號聲請簡易判決處刑書
          、九十年度聲停戒二字第二○七號聲請書、本院八十九年度易字第九六九
          號刑事判決、八十九年度毒聲字第一五七七號刑事裁定、九十年度毒聲字
          第六八一號刑事裁定、九十一年度毒聲字第二四二號刑事裁定及臺灣新竹
          地方法院檢察署檢察官八十九戒執二字第二三二號戒治處分執行指揮書各
          一份在卷足按。
    （四）綜上所述，本件事證已臻明確，被告前開連續施用第一級毒品海洛因及第
          二級毒品安非他命之犯行均洵堪認定，應予依法論科。
二、核被告甲○○所為，係分別犯毒品危害防制條例第十條第一項之施用第一級毒品
    罪及同條例第十條第二項之施用第二級毒品罪。至其持有第一級毒品海洛因、第
    二級毒品安非他命後，分別進而施用，其持有第一、二級毒品之低度行為，應分
    別為施用之高度行為所吸收，爰不另論其持有第一、二級毒品罪。又被告所為先
    後多次施用第一級毒品海洛因及第二級毒品安非他命犯行，均時間緊接，犯罪構
    成要件相同，顯均係基於概括犯意而為，應均依連續犯之規定各論以一施用第一
    級毒品罪及一施用第二級毒品罪，並各加重其刑。又其所犯前開二罪，罪名不同
    ，犯意各別，行為互殊，應予分論併罰。又被告上揭所犯除公訴人所起訴之於九
    十年八月二十一日前三日內在不詳處所施用第一級毒品海洛因一次之部分外之其
    他施用第一級毒品海洛因之犯行，雖未據公訴人起訴，然此部分與公訴人已起訴
    之前開有罪部分具有連續犯之裁判上一罪關係，應為起訴效力所及，本院自得併
    予審理，附此敘明。又被告前曾於八十一年間因違反麻醉藥品管理條例及肅清煙
    毒條例案件，經本院各判處有期徒刑九月及五年六月確定，嗣經檢察官聲請由本
    院定應執行刑五年十月，於八十一年十二月二十八日確定，於八十四年五月二十
    六日假釋出監；嗣於八十五年間，再因違反麻醉藥品管理條例及傷害案件，經本
    院分別判處有期徒刑七月及拘役七十日確定，自八十五年八月十五日起合併接續
    執行假釋前殘刑二年九月，於八十八年五月十五日縮短刑期假釋出監，並於八十
    九年一月八日假釋期滿執行完畢等情，有臺灣新竹地方法院檢察署刑案資料查註
    紀錄表及臺灣高等法院被告全國前案紀錄表各一份在卷足參，其於五年以內再犯
    本件有期徒刑以上之罪，為累犯，應依刑法第四十七條規定，分別遞加重其刑。
    爰審酌被告前已有施用毒品前科，又曾於八十七年間因施用毒品案件，經觀察、
    勒戒後，認無繼續施用毒品傾向，而由臺灣苗栗地方法院檢察署檢察官為不起訴
    處分確定，又於八十八年間再犯施用毒品案件，經二次觀察、勒戒後，第一次因
    認無繼續施用毒品傾向而獲不起訴處分，第二次觀察、勒戒結果，認有繼續施用
    毒品傾向，復經送強制戒治，又經裁定停止戒治，所餘戒治期間交付保護管束，
    保護管束期間甫於九十年六月八日期滿，即又再犯本件，顯然自制力薄弱，惟念
    其所為僅戕害自身身心健康，及其犯罪手段、情節、施用期間長短、所生危害及
    犯後僅供承部分犯行等一切情狀，分別量處如主文所示之刑，並定應執行刑，以
    資懲儆。又被告於九十年八月二十一日十四時四十分許為警查獲時所扣得之海洛
    因三小包、安非他命二小包、注射針筒四支、美娜水七瓶及玻璃吸食器一支等物
    ，均係同案被查獲者彭玉梅所有；又被告於同年九月五日十七時二十分許被警查
    獲時所扣得之海洛因一包及安非他命一包均係同案被查獲者黃振水所有等情，業
    據被告供述在卷，核與同案被查獲者彭玉梅及黃振水所述相符，是以應認上揭扣
    案物品均與本案無關，爰不予宣告沒收之，附此敘明。
據上論斷，應依刑事訴訟法第二百九十九條第一項前段，毒品危害防制條例第十條第
一項、第二項，刑法第十一條前段、第五十六條、第四十七條、第五十一條第五款，
判決如主文。
本案經檢察官邱朝智到庭執行職務。
中      華      民      國    九十二    年      二      月      十七    日
                                  臺灣新竹地方法院刑事第二庭
                                          法  官  楊  惠  芬
右正本證明與原本無異。
如不服本判決，應於判決送達後十日內向本院提出上訴狀( 應附繕本 )，上訴於臺灣
高等法院。
                                          書記官  鄭  明  枝
中      華      民      國    九十二    年      二      月      十七    日
附錄本案論罪科刑法條全文：
毒品危害防制條例第十條第一項、第二項：
施用第一級毒品者，處六月以上五年以下有期徒刑。
施用第二級毒品者，處三年以下有期徒刑。


司法院資訊處製作；財團法人民間司法改革基金會備份。
